#DATA INEI

##1) Poblaci?n
```{r}
library(openxlsx)
fileName='CENSO 2007 tipo poblacion.xlsx'
rural=read.xlsx(fileName)
```

Cambio nombre de columnas: -solo para identificarlas mejor- 

```{r}
names(rural) = c("Ubigeo", "Distrito", "por", "aumulado")
```

Elimino las ultimas filas -hacen referencia a todo el perú-

```{r}
rural=rural[-c(9101:9106),]
```

Distritos total:

```{r}
distritos=rural[grep("Dist", rural$Distrito),1:2] #solo quiero quedarme con la 1 y 2 columna
head(distritos)
```

Manipulamos ubigeo para quedarnos solo con los códigos:

```{r}
distritos$Ubigeo= substr(distritos$Ubigeo,8,14)
```

Vean el resultado:

```{r}
head(distritos)
```

Urbanidad:

```{r}
urbano=as.data.frame(rural[grep("Urbano", rural$Ubigeo),3]) 
```

```{r}
names(urbano) = c("por_ur")
```

Juntamos ambas data frames -no merge-: 

```{r}
data_rural = cbind(distritos,urbano)
head(data_rural)
```

Cambiamos a numerica. Como estaba como factor no cambia directo a numerica. 

```{r}
data_rural$por_ur = as.numeric(as.character(data_rural$por_ur))
```

Calculamos % de ruralidad

```{r}
data_rural$por_ru = 100- data_rural$por_ur
```

data final:

```{r}
head(data_rural)
```

lo guardo a csv just in case:

```{r}
write.csv(data_rural, "data_ruralMG.csv")
```

